【裁判字號】    98,附民上,9
【裁判日期】    980827
【裁判案由】    違反著作權法
【裁判全文】
智慧財產法院刑事附帶民事訴訟判決
                                     98年度附民上字第9號
上  訴  人  瑞影企業股份有限公司
法定代理人  乙○○
                    （送達代收人  甲○○
訴訟代理人  戊○○
被上訴人    丙○○
            丁○○
上列當事人間因被上訴人刑事違反著作權法之附帶民訴案件，上
訴人不服臺灣高雄地方法院中華民國98年4 月27日第一審附帶民
訴判決（98年度附民字第108 號），提起上訴，本院判決如下：
    主  文
上訴駁回。
    事實及理由
一、上訴人聲明求為判決：(一)原判決廢棄。(二)被上訴人應給付上
    訴人新臺幣（下同）500,000 元及自民國97年11月8 日起，
    至清償日止按年息5%計算之利息。並主張：被上訴人未經上
    訴人同意或授權，共同基於侵害他人著作財產權之犯意聯絡
    ，由被上訴人丙○○自同年4 月19日起，提供灌錄有「迷魂
    香」等8 首歌曲之金嗓伴唱機（型號：CPX-900 號）3 台，
    擺設於被上訴人丁○○所經營之金孔雀卡拉OK，並以投幣10
    元可點唱1 首歌曲之方式，供不特定之顧客點播消費，而以
    此公開演出之方法，侵害上訴人所享有之著作財產權。爰依
    著作權法第88條第1 項、第3 項規定，請求被上訴人給付50
    0,000 元（上訴人於原審起訴時，係請求被上訴人應連帶給
    付500,000 元及自附帶民事起訴狀繕本送達翌日起，至清償
    日止按年息5%計算之利息，嗣於本院審理時減縮其聲明如上
    訴聲明第(二)項所示。見本院卷第24頁）。
二、被上訴人聲明求為判決：駁回上訴人之上訴。並抗辯：被上
    訴人並不清楚機台內有侵權歌曲之事。
三、按審理智慧財產案件審理法第23條案件之附帶民事訴訟，認
    為原告之訴不合法，或刑事訴訟諭知無罪、免訴或不受理者
    ，應以判決駁回之，智慧財產案件審理法第27條第1 項前段
    定有明文。
四、原審判決以被上訴人被訴違反著作權法刑事案件，業經原審
    諭知無罪判決，並依刑事訴訟法第503 條第1 項前段規定，
    判決駁回上訴人之訴。檢察官提起上訴後，復經本院98年度
    刑智上易字第68號駁回檢察官之上訴，維持被告無罪之判決
    。揆諸前揭規定，原審駁回上訴人在第一審之訴及假執行之
    聲請，經核並無不合，上訴人猶執陳詞，指摘原判決不當，
    求為判決如訴之聲明，為無理由，應予駁回。
據上論結，應依智慧財產案件審理法第27條第1 項前段，刑事訴
訟法第498 條，判決如主文。
中    華    民    國    98    年     8    月   27     日
            智慧財產法院第二庭
                        審判長法  官  陳忠行
                              法  官  曾啟謀
                              法  官  蔡惠如
以上正本係照原本作成。
不得上訴。
中    華    民    國    98    年     8    月   27     日
                              書記官  林佳蘋


司法院資訊處製作；財團法人民間司法改革基金會備份。
